* D:\GITHUB\GitHub\DCSource_DIY\Electronic-design\Stage-by-stage-design\00_DC-DC_Converter\LTSpice-simulation\TestSim_1.asc
V2 N008 N009 SINE(0 170 60)
D1 N008 N002 1N4007
D2 N009 N002 1N4007
D3 0 N008 1N4007
D4 0 N009 1N4007
C1 N002 0 440µ
R1 N002 N005 100k
Q1 VRef N018 N019 0 NPN
Q2 0 N010 N011 0 PNP
C2 0 N010 1µ
R2 N010 VRef 6.67k
C3 N019 N020 10n
R3 N015 N020 24.9K
R4 N011 N012 10k
C4 N011 N012 10n
R5 VRef N018 8k
C6 N018 0 2.2n
XU2 N022 N021 VRef N023 NC_01 4N25
R6 N023 0 1k
R8 N017 N015 3.8k
R9 VRef N015 100
C5 N015 0 100p
R7 N023 N012 4.99k
M1 N004 N014 N017 N017 STD12N50DM2_AB
R10 N014 N013 10
R11 0 N014 10k
R12 N017 0 0.75
C7 VRef 0 0.1µ
L1 N002 N004 4.2m
L2 N007 0 11.28µ
L3 N003 GND2 61.43µ
R13 N007 N006 22
D5 N006 N005 MURS120
C8 N005 0 120µ
C9 0 N005 0.1µ
D6 0 N005 D815J
D7 N003 Vout MBR745
C10 Vout GND2 579µ
R14 Vout N022 1.3k
R15 Vout N021 1k
D8 GND2 N021 D814V
R16 Vout N025 9.53k
R17 N024 N021 88.7
C11 N025 N024 0.01µ
R18 N025 GND2 2.49k
C12 N001 N002 10n
R19 N001 N002 50k
D9 N002 N001 BYW96E
D10 N010 VRef D
XU3 GND2 N021 N025 TL431
XU1 N011 N012 N015 N018 0 N013 N016 VRef UCC28C43_STEADY2
R20 Vout GND2 1Meg
R21 GND2 0 1Meg
V1 N016 0 15
R22 N003 GND2 100k
.model D D
.lib C:\Users\User\AppData\Local\LTspice\lib\cmp\standard.dio
.model NPN NPN
.model PNP PNP
.lib C:\Users\User\AppData\Local\LTspice\lib\cmp\standard.bjt
.model NMOS NMOS
.model PMOS PMOS
.lib C:\Users\User\AppData\Local\LTspice\lib\cmp\standard.mos
* Lazo de sensado a la salida
* Entrada AC --> Rectificacion con C Bulk
* VDD para IC
* Flyback
* Secundario y Salida DC
* IC driver
* VDD
* Library
* Resistencias como posibles trimmers:\nR10\nR13\nR2
* Revisar como calcular:\n \nC3 y R3\nC12 y R19
.lib FirstOrdergenericSCR.lib
K1 L1 L2 L3 0.99
* Configuracion de Simulacion
.option noopiter
.tran 0 200m startup
.lib 4N25.sub
.lib D:\GITHUB\GitHub\DCSource_DIY\Electronic-design\Stage-by-stage-design\00_DC-DC_Converter\LTSpice-simulation\UCC28C43_LTspice_Compatible_v2.lib
.lib TL431.mod
.backanno
.end
